【裁判字號】    90,上易,1905
【裁判日期】    901227
【裁判案由】    毒品危害防制條例
【裁判全文】
臺灣高等法院臺南分院刑事判決          九十年度上易字第一九五號       Ｃ
      上  訴  人
      即  被  告  甲  ○  ○
右上訴人因違反毒品危害防制條例案件，不服臺灣臺南地方法院九十年度易字第一六
六一號中華民國九十年十月三十日第一審判決（起訴案號：臺灣臺南地方法院檢察署
九十年度偵字第一三五六號），提起上訴，本院判決如左：
      主      文
上訴駁回。
      事      實
一、甲○○於民國（下同）八十八年間，曾犯贓物罪，經臺灣臺南地方法院判處有期
    徒刑五月確定，於八十九年四月十日易科罰金執行完畢，仍不知悔改。
二、甲○○前因施用毒品案件，經原審法院分別以八十八年毒聲字第六六二號、三四
    四六號裁定送觀察、勒戒後，均認無繼續施用毒品之傾向，由台灣台南地方法院
    檢察署檢察官於八十八年三月二十六日、八十八年十二月八日，以八十八年度偵
    字第三三六四號、八十八年度毒偵字第七○九號不起訴處分確定在案。
三、詎甲○○復基於概括之犯意，自九十年四月二十日起，迄九十年四月二十七日止
    ，連續多次在台南縣西港某賓館等處，以吸食器方式施用第二級毒品安非他命。
    為警於九十年四月二十七日十一時三十分許，在台南縣麻豆鎮○○路與興南路口
    查獲。
四、案經台南縣警察局麻豆分局報請臺灣台南地方法院檢察署檢察官偵查起訴。
      理      由
一、訊據上訴人即被告甲○○對於右揭犯罪事實，坦承不諱，且被告經警於查獲時所
    採尿液送驗結果，呈安非他命之陽性反應，有台南縣衛生局檢驗成績書一紙附卷
    可稽，互核均相符合，堪認被告於右揭時、地施用海洛因之自白與事實相符。
二、又被告因施用毒品案件，經原審法院分別以八十八年毒聲字第六六二號、三四四
    六號裁定送觀察、勒戒後，均認無繼續施用毒品之傾向，由台灣台南地方法院檢
    察署檢察官於八十八年三月二十六日、八十八年十二月八日，以八十八年度偵字
    第三三六四號、八十八年度毒偵字第七○九號不起訴處分確定在案，有臺灣高等
    法院被告全國前案紀錄表、不起訴處分書二件附卷足佐。
三、綜上所查，被告三犯施用第二級安非他命毒品之罪行，證據明確，其犯行已堪認
    定。
四、查安非他命依毒品危害防制條例第二條第二項第二款規定係屬第二級毒品，核被
    告所為，係犯毒品危害防制條例第十條第二項之施用第二級毒品罪，被告持有第
    二級毒品安非他命之低度行為，為施用之高度行為所吸收，不另論罪。被告先後
    多次施用第二級毒品之犯行，時間緊接，方法相同，觸犯構成要件相同之罪名，
    顯係基於概括之犯意為之，應依連續犯規定論以一罪，並加重其刑。又被告於犯
    贓物罪，經原審法院判處有期徒刑五月確定，甫於八十九年四月十日易科罰金執
    行完畢，有臺灣高等法院被告全國前案紀錄表在卷可查，五年內再犯本件犯行，
    為累犯，應依遞法加重其刑。
五、原審以被告罪證明確，因依毒品危害防制條例第十條第二項、刑法第十一條前段
    、第五十六條、第四十七條，並審酌被告前有施用安非他命之情形，於二次不起
    訴處分確定後，五年內竟再施用，顯見其意志不堅，復參酌所犯施用毒品行為係
    戕害自己身心健康及其犯罪後態度等一切情狀，對被告量處有期徒刑十月，經核
    認事用法，俱無不合，量刑亦稱妥適，被告上訴意旨，徒以量刑過重，指摘原判
    決不當，為無理由，應予駁回。
本案經檢察官許仲瑩到庭執行職務。
中    華    民    國      九十      年      十二      月      二十七    日
                                  臺灣高等法院臺南分院刑事第六庭
                                      審判長法官  楊    明    章
                                            法官  顏    基    典
                                            法官  徐    宏    志
右正本證明與原本無異。
不得上訴。
                                      法院書記官  李    梅    菊
中    華    民    國      九十      年      十二      月     二十八     日
附錄法條：
毒品危害防制條例第十條第二項：
施用第一級毒品者，處六月以上五年以下有期徒刑。
施用第二級毒品者，處三年以下有期徒刑。


司法院資訊處製作；財團法人民間司法改革基金會備份。
